【裁判字號】    95,易,80
【裁判日期】    950508
【裁判案由】    國家安全法等
【裁判全文】
臺灣宜蘭地方法院宣示判決筆錄            95年度易字第80號
    公  訴  人  臺灣板橋地方法院檢察署檢察官
    被      告  卯○○
                          圍子.
                        （收容於內政部警政署大陸人民宜蘭
    被      告  甲○○
                          2號.
                        （收容於內政部警政署大陸人民宜蘭
    被      告  午○○
                        （收容於內政部警政署大陸人民宜蘭
    被      告  丁○
                          茂公司
                        （收容於內政部警政署大陸人民宜蘭
    被      告  丑○○
                          40.
                        （收容於內政部警政署大陸人民宜蘭
    被      告  戊○
                          棟4.
                        （收容於內政部警政署大陸人民宜蘭
    被      告  辰○○
                        （收容於內政部警政署大陸人民宜蘭
    被      告  寅○○
                        （收容於內政部警政署大陸人民宜蘭
    被      告  乙○○
                        （收容於內政部警政署大陸人民宜蘭
    被      告  庚○○
                        （收容於內政部警政署大陸人民宜蘭
    被      告  巳○○  22歲.
                          魚子.
                        （收容於內政部警政署大陸人民宜蘭
    被      告  辛○○
                        （收容於內政部警政署大陸人民宜蘭
    被      告  癸○○冒名楊.
                          九組.
                        （收容於內政部警政署大陸人民宜蘭
    被      告  丙○○冒名張.
                          電子.
                        （收容於內政部警政署大陸人民宜蘭
    被      告  己○○冒名耿.
                        （收容於內政部警政署大陸人民宜蘭
    被      告  子○○冒名趙.
                        （收容於內政部警政署大陸人民宜蘭
    被      告  壬○○冒名陳.
                        （收容於內政部警政署大陸人民宜蘭
上列被告因國家安全法等案件，於中華民國95年5月8日
下午4時許，在本院第1法庭宣示判決，出席職員如左：
    法  官  黃  永 勝
    書記官  陳  淑 宜
    通  譯  楊  仁 鳳
法官起立朗讀判決主文、犯罪事實要旨、處罰條文、附記事項，
及告以上訴限制、期間並提出上訴狀之法院，且諭知記載其內容
：
一、主  文：
    卯○○、甲○○、午○○、丁○、丑○○、戊○、辰○○、
    寅○○、乙○○、庚○○、巳○○、辛○○違反人民入出境
    ，應向內政部警政署入出境管理局申請許可之規定，未經許
    可入境，各處有期徒刑貳月，如易科罰金均以參佰元折算壹
    日。均緩刑貳年。
    癸○○違反人民入出境，應向內政部警政署入出境管理局申
    請許可之規定，未經許可入境，處有期徒刑貳月，如易科罰
    金以參佰元折算壹日。又偽造署押，足以生損害於公眾及他
    人，處有期徒刑貳月，如易科罰金以參佰元折算壹日，偽造
    如附表編號1、2所示之署押均沒收。應執行有期徒刑參月，
    如易科罰金以參佰元折算壹日，偽造如附表編號1、2所示之
    署押均沒收。緩刑貳年。
    丙○○違反人民入出境，應向內政部警政署入出境管理局申
    請許可之規定，未經許可入境，處有期徒刑貳月，如易科罰
    金以參佰元折算壹日。又偽造署押，足以生損害於公眾及他
    人，處有期徒刑貳月，如易科罰金以參佰元折算壹日，偽造
    如附表編號3所示之署押均沒收。應執行有期徒刑參月，如
    易科罰金以參佰元折算壹日，偽造如附表編號3所示之署押
    均沒收。緩刑貳年。
    己○○違反人民入出境，應向內政部警政署入出境管理局申
    請許可之規定，未經許可入境，處有期徒刑貳月，如易科罰
    金以參佰元折算壹日。又偽造署押，足以生損害於公眾及他
    人，處有期徒刑貳月，如易科罰金以參佰元折算壹日，偽造
    如附表編號4所示之署押沒收。應執行有期徒刑參月，如易
    科罰金以參佰元折算壹日，偽造如附表編號4所示之署押沒
    收。緩刑貳年。
    子○○違反人民入出境，應向內政部警政署入出境管理局申
    請許可之規定，未經許可入境，處有期徒刑貳月，如易科罰
    金以參佰元折算壹日。又偽造署押，足以生損害於公眾及他
    人，處有期徒刑貳月，如易科罰金以參佰元折算壹日，偽造
    如附表編號5所示之署押沒收。應執行有期徒刑參月，如易
    科罰金以參佰元折算壹日，偽造如附表編號5所示之署押沒
    收。緩刑貳年。
    壬○○違反人民入出境，應向內政部警政署入出境管理局申
    請許可之規定，未經許可入境，處有期徒刑貳月，如易科罰
    金以參佰元折算壹日。又偽造署押，足以生損害於公眾及他
    人，處有期徒刑貳月，如易科罰金以參佰元折算壹日，偽造
    如附表編號6所示之署押均沒收。應執行有期徒刑參月，如
    易科罰金以參佰元折算壹日，偽造如附表編號6所示之署押
    均沒收。緩刑貳年。
二、犯罪事實要旨：
    卯○○、甲○○、午○○、丁○、丑○○、戊○、辰○○、
    寅○○、乙○○、庚○○、巳○○、辛○○、癸○○、丙○○、己○○、子○○、壬○○均係大陸地區人民，於民國93
    年9月13日，經由王得金等人委由王志為（以上二人另由台
    灣板橋地方法院審理）安排之漁船，自大陸福建平潭海域外
    之公海接駁後，於93年9月16日晚7、8時航行至台灣地區台
    東沿海後，偷渡上岸，違反人民入出境，應向內政部警政署
    入出境管理局申請許可之規定，而未經許可入境，並藏匿於
    台東縣東河鄉興隆社區之養蝦場倉庫內。嗣於93年9月17 日
    凌晨在台東縣大武鄉大武橋及森永檢查哨前，為警查獲。嗣
    癸○○、丙○○、己○○、子○○、壬○○於附表所示之時
    地，分別冒名應訊，並於各該訊問筆錄上偽造如附表所示之
    簽名，足以生損害於各該被冒名者及訊問之機關。
三、處罰條文：
    國家安全法第6條第1項，刑法第11條前段、第217條第1項、
    、第219條、第41條第1項前段、第51條第5款、第74條第1款
    ，罰金罰鍰提高標準條例第1條前段、第2條。
四、協商判決除有刑事訴訟法第455條之4第1項第1款於本訊問程
    序終結前，被告撤銷協商合意或檢察官撤回協商聲請者；第
    2款被告協商之意思非出於自由意志者；第4款被告所犯之罪
    非第455條之2第1項所定得以協商判決者；第6款被告有其他
    較重之裁判上一罪之犯罪事實者；第七款法院認應諭知免刑
    或免訴、不受理者情形之一，及違反同條第2項「法院應於
    協商合意範圍內為判決；法院為協商判決所科之刑，以宣告
    緩刑或2年以下有期徒刑、拘役或罰金為限」之規定者外，
    不得上訴。
五、如不服本件判決，得自收受判決送達之日起10日內，向本院
    提出上訴書狀，上訴於第二審法院。
中    華    民    國    95    年    5     月    8     日
                  臺灣宜蘭地方法院刑事第三庭
                          法    官  黃永勝
                          書 記 官  陳淑宜
以上正本證明與原本無異。
                          書 記 官  陳淑宜
中    華    民    國    95    年    5     月    8     日
附表
┌──┬────┬────┬────┬────┬────┬──────┐
│編號│真實姓名│冒稱姓名│犯罪時間│犯罪地點│偽造署押│卷頁位置    │
│    │        │偽造署押│        │        │  個數  │            │
├──┼────┼────┼────┼────┼────┼──────┤
│ 1  │ 癸○○ │  楊洋  │93.9.17 │台東縣大│        │板檢93偵1352│
│    │        │        │之調查詢│武分局  │   1枚  │7卷頁104    │
│    │        │        │問筆錄  │        │        │            │
├──┼────┼────┼────┼────┼────┼──────┤
│ 2  │ 癸○○ │  楊洋  │93.10.1 │大陸地區│        │台北市調處（│
│    │        │        │之調查詢│人民宜蘭│   1枚  │一）卷頁141 │
│    │        │        │問筆錄  │處理中心│        │            │
│    │        │        │        │        │        │            │
├──┼────┼────┼────┼────┼────┼──────┤
│ 3  │ 丙○○ │ 張婷雨 │93.9.17 │台東縣大│        │板檢93偵1352│
│    │        │        │之調查詢│武分局及│  各1枚 │7卷頁141    │
│    │        │        │問筆錄及│大陸地區│        │            │
│    │        │        │93.11.11│人民宜蘭│        │            │
│    │        │        │偵訊筆錄│處理中心│        │            │
├──┼────┼────┼────┼────┼────┼──────┤
│ 4  │ 己○○ │  耿樂  │93.9.17 │台東縣大│        │板檢93偵1352│
│    │        │        │之調查詢│武分局  │   1枚  │7卷頁122背  │
│    │        │        │問筆錄  │        │        │            │
├──┼────┼────┼────┼────┼────┼──────┤
│ 5  │ 子○○ │  趙冰  │93.9.17 │台東縣大│        │板檢93偵1352│
│    │        │        │之調查詢│武分局  │   1枚  │7卷頁62     │
│    │        │        │問筆錄  │        │        │            │
├──┼────┼────┼────┼────┼────┼──────┤
│ 6  │壬○○  │  陳婷  │93.9.17 │台東縣大│        │板檢93偵1352│
│    │        │        │之調查詢│武分局及│   各1枚│7卷頁74     │
│    │        │        │問筆錄及│大陸地區│        │            │
│    │        │        │93.11.11│人民宜蘭│        │            │
│    │        │        │偵訊筆錄│處理中心│        │            │
└──┴────┴────┴────┴────┴────┴──────┘


司法院資訊處製作；財團法人民間司法改革基金會備份。
